臺灣基隆地方法院刑事判決　　　　　　　　　　　　　　九十一年度易字第二九號
　　公　訴　人　臺灣基隆地方法院檢察署檢察官
　　被　　　告　乙○○
右列被告因恐嚇（家庭暴力）等案件，經檢察官提起公訴（九十年度偵字第二七五號
），本院判決如左：
    主  文
乙○○連續以加害生命之事，恐嚇他人致生危害於安全，處拘役參拾日，如易科罰金
，以參佰元折算壹日。
    事  實
一、乙○○係甲○○○之夫，二人係在分居狀態，詎乙○○基於概括犯意，先後於九
    十年六月、七月某日間及同年八月一日某時間，以電話對甲○○○恐嚇稱「你等
    一下就會失蹤，我不騙你」、「我待會飛過去把你做掉」、「給你一點小教訓，
    以後電話不要不接，再不接的話，我不是押車而已，我變押人」等加害生命之話
    語，使甲○○○心生畏懼，致生危害於安全。
二、案經被害人甲○○○訴請台灣基隆地方法院檢察署檢察官偵查起訴。
    理  由
一、被告乙○○固不否認曾於九十年六、七月間與甲○○○通電話之事實，但矢口否
    認有何所指之犯行，辯稱：並沒有恐嚇甲○○○，至於同年八月一日有無與甲○
    ○○通電話已忘記等等。經查：右揭犯罪事實，已據告訴人甲○○○到庭指訴歷
    歷，並有被告於九十年六月、七月間及八月一日與告訴人通話之錄音帶兩捲及譯
    文兩份附卷可供佐證，堪信甲○○○此部份指訴之情詞應非虛妄。被告所辯應係
    事後卸責之詞，要無足採，被告犯行洵堪認定。
二、核被告所為係犯刑法第三百零五條之恐嚇安全罪。其先後三次犯行，時間緊接，
    犯意概括，所犯構成要件相同，為連續犯，依刑法第五十六條規定以一罪論，並
    加重其刑。爰審酌被告犯罪之前於九十年六月間傷害甲○○○而經公訴人提起公
    訴後經法院判決拘役十五日確定，竟仍為此恐嚇犯行等一切情狀，量處如主文所
    示之刑，及易科罰金之折算標準。
三、公訴意旨另略以：被告乙○○與甲○○○為家庭暴力防治法所定家庭成員關係，
    而甲○○○對被告乙○○聲請本院民事庭核發通常保護令，業經本院民事庭於九
    十年七月二十七日核發九十年度家護字第九七號民事通常保護令，被告乙○○在
    明知有前揭保護令下，仍於上述時間打電話與甲○○○說恐嚇之言語，認亦涉有
    家庭暴力防治法第五十條規定之違反保護令罪。然查，本院民事庭所核發九十年
    度家護字第九七號通常保護令係於九十年八月二日以寄存送達方式送達與被告乙
    ○○，此有前揭通常保護令之送達證書附卷可稽，而查被告乙○○分別係在九十
    年六、七月、八月一日為前揭恐嚇安全行為，均在該通常保護令送達之前，且亦
    無證據證明被告乙○○於九十年八月二日前已知悉該通常保護令之核發，是以被
    告乙○○既不知有前揭通常保護令之存在，要難認其有違反保護令之故意，因此
    應認不構成違反保護令罪，原應為無罪之諭知，然公訴人認此部分犯行，與前揭
    有罪部分為裁判上一罪之關係，爰不另為無罪之諭知。
據上論結，應依刑事訴訟法第二百九十九條第一項前段、刑法第五十六條、第三百零
五條、第四十一條，罰金罰鍰提高標準條例第一條前段、第二條，判決如主文。
本案經檢察官吳佳齡到庭執行職務。
中      華      民      國      九十一      年      四    月    二      日
                                      臺灣基隆地方法院刑事第二庭
                                            法  官    王  翠  芬
右正本證明與原本無異。
對於本件判決如有不服，應於收受送達後十日內，向本院提出上訴書狀，上訴於臺灣
高等法院，並按他造當事人之人數附具繕本。
                                            書記官    明  祖  斌
中      華      民      國      九十一      年      四    月    三      日
附錄論罪法條
刑法第三百零五條：
以加害生命、身體、自由、名譽、財產之事恐嚇他人，致生危害於安全者，處二年以
下有期徒刑、拘役或三百元以下罰金。
